# 请教陈版主，合并报表层面对与联营企业之间的顺流交易的调整处理

提问人：小 鹤 时间：2023-01-14 12:44:28
背景背景：： A公司有多家子公司，其中：B（子公司，75%股权）参股C公司（联营企业）。B公司对该联营企业C的持股比例为49%，按照权益法核算。 2022 年度，B公司向联营企业提供技术服务收入为 100 万元，成本为 60 万元。联营企业当年实现净利润（不考虑其他因素调整）为 400 万元。截止 2022 年末，不存在未实现内部交易损益。B公司无子公司，不编制合并报表。 请问 ：：B公司对联营企业C公司的顺流交易，应抵消49%，还是抵消36.75%（49%*75%）

回答人：chenyiwei
在A公司的合并报表中，B公司对联营企业C公司的顺流交易，应抵消49%。但该抵销49%的影响，应在归母净利润和少数股东损益之间，按 75 ： 25 的比例分配，最终减少归母净利润的金额是36.75%（49%*75%）。